【裁判字號】    97,審訴,1570
【裁判日期】    970528
【裁判案由】    毒品危害防制條例
【裁判全文】
臺灣高雄地方法院刑事判決            97年度審訴字第1570號
公  訴  人  臺灣高雄地方法院檢察署檢察官
被      告  甲○○
                    （現另案羈押於臺灣高雄看守所）
上列被告因毒品危害防制條例案件，經檢察官提起公訴（97年度
毒偵字第2834、2858號），被告於本院準備程序中為有罪之陳述
，經合議庭裁定由受命法官依簡式審判程序獨任審理，判決如下
：
    主  文
甲○○施用第二級毒品，累犯，處有期徒刑陸月。又施用第一級
毒品，累犯，處有期徒刑拾月。又施用第一級毒品，累犯，處有
期徒刑拾月；扣案海洛因壹包（含包裝袋，驗前淨重零點零肆肆
公克，驗後淨重零點零伍公克），沒收銷燬之。又施用第二級
毒品，累犯，處有期徒刑陸月。應執行有期徒刑貳年貳月；扣案
海洛因壹包（含包裝袋，驗前淨重零點零肆肆公克，驗後淨重零
點零伍公克），沒收銷燬之。
    事  實  及  理  由
一、犯罪事實要旨：
    甲○○前因施用毒品，經送強制戒治後，於民國92年1 月30
    日因停止戒治釋放付保護管束，於92年5 月7 日保護管束期
    滿，停止處分之裁定未經撤銷視為執行完畢。復於93年間，
    因施用第二級毒品之毒品危害防制條例案件，經法院判處有
    期徒刑5 月確定，於94年3 月21日易科罰金執行完畢；另於
    94年間再因竊盜、施用第一級毒品之毒品危害防制條例等案
    件，經法院分別判處有期徒刑10月、7 月確定，以上各罪接
    續執行，於96年3 月3 日縮刑期滿執行完畢（均構成累犯）
    。嗣並因施用第一、二級毒品之毒品危害防制條例等案件，
    經法院分別判處有期徒刑8 月、4 月，並定其應執行之刑為
    有期徒刑10月確定（尚未執行，此部分不構成累犯）。詎不
    知悔改，猶為下述犯行：
    1.各基於施用第二、一級毒品之犯意，先後於97年2 月24日
      某時點、97年2 月27日上午某時，在其位於高雄市鼓山區
      ○○○路145 巷12弄63號之住處內，依序施用第二級毒品
      甲基安非他命、第一級毒品海洛因各1 次。
    2.另分別萌生施用第一、二級毒品之犯意，先後於97年3 月
      10日21時許、97年3 月12日上午某時，在前開住處內，依
      序施用第一級毒品海洛因、第二級毒品甲基安非他命各1
      次。嗣為警於97年3 月12日15時50分許，在高雄縣鳳山市
      ○○○路鳳農市場前查獲，並當場扣得海洛因1 包（含包
      裝袋，驗前淨重0.044 公克，驗後淨重0.035 公克）。
二、上開犯罪事實，有下列證據足資證明：
  1.被告於警詢、偵查中陳述，及本院準備程序、審理中之自白
    。
  2.濫用藥物尿液檢驗報告暨對照表共2 份。
  3.扣案海洛因1 包（含包裝袋，驗前淨重0.044 公克，驗後淨
    重0.035 公克），及高雄市立凱旋醫院濫用藥物成品檢驗鑑
    定書1 份。
  4.臺灣高等法院被告前案紀錄表1 份（證明被告於強制戒治執
    行完畢釋放後5 年內，再犯本案之施用毒品犯行）。
三、核被告關於施用海洛因所為，均係犯毒品危害防制條例第10
    條第1 項之施用第一級毒品罪；另關於施用甲基安非他命所
    為，俱係犯同條第2 項之施用第二級毒品罪。被告為施用而
    持有毒品之低度行為，分別為施用毒品之高度行為所吸收，
    均不另論罪。被告曾於93年間，因施用第二級毒品之毒品危
    害防制條例案件，經法院判處有期徒刑5 月確定，於94年3
    月21日易科罰金執行完畢；復於94年間再因竊盜、施用第一
    級毒品之毒品危害防制條例等案件，經法院分別判處有期徒
    刑10月、7 月確定，以上各罪接續執行，於96年3 月3 日縮
    刑期滿執行完畢各情，有前開前案紀錄表可按，其於該徒刑
    執行完畢後，5 年以內故意再犯本案有期徒刑以上之各罪，
    均應依刑法第47條第1 項論以累犯，並加重其刑。末被告所
    犯施用第一、二級毒品各2 罪間（合計4 罪），犯意各別，
    應予分論併罰。
四、本院審酌被告前曾因施用毒品案件經送強制戒治，並迭經徒
    刑之宣告（與執行），詎不知悔改，猶分別犯本案之2 次施
    用第一、二級毒品犯行（共4 罪），足見其欠缺戒除毒品之
    決心，誠屬不該。惟念被告犯後坦承犯行，且施用毒品乃屬
    對其自身健康之戕害行為，對社會所造成之損害尚非直接等
    一切情狀，爰分別量處如主文所示之刑，並為被告定其應執
    行之刑。
五、扣案海洛因1 包（含包裝袋，驗前淨重0.044 公克，驗後淨
    重0.035 公克）之毒品成分俱經鑑定無訛，業認明如前，而
    包裝袋與其上殘留之毒品，已難以分析剝離，應依毒品危害
    防制條例第18條第1 項前段規定，不問屬於犯人與否，爰於
    關聯之罪項下，宣告沒收銷燬之；至送鑑耗損之海洛因既已
    滅失，自無庸再予宣告沒收銷燬之必要。
據上論結，應依刑事訴訟法第273 條之1 第1 項、第299 條第1
項前段、第310 條之2 、第454 條第1 項，毒品危害防制條例第
10條第2 項、第1 項、第18條第1 項前段，刑法第11條、第47條
第1 項、第51條第5 款、第9 款，判決如主文。
本案經檢察官劉穎芳到庭執行職務。
中    華    民    國    97    年    5     月    28    日
                  刑事第七庭  法  官  莊珮吟
以上正本證明與原本無異。
如不服本判決應於收受本判決後10日內向本院提出上訴書狀，並
應敘述具體理由，如未敘述上訴理由者，應於上訴期間屆滿後20
日內補提理由書狀於本院（均須按他造當事人之人數附繕本）「
切勿逕送上級法院」。
中    華    民    國    97    年    5     月    28    日
                              書記官  黃園芳
◎附錄本案所犯法條：
《毒品危害防制條例第10條》
施用第一級毒品者，處6 月以上5 年以下有期徒刑。
施用第二級毒品者，處3 年以下有期徒刑。


司法院資訊處製作；財團法人民間司法改革基金會備份。
